臺灣臺中地方法院刑事判決　　　　　　　94年度交訴字第73號
公　訴　人　臺灣臺中地方法院檢察署檢察官
被　　　告　乙○○
上列被告因公共危險等案件，經檢察官提起公訴 (94年度偵字第
8365號)本院合議庭裁定適用簡式審判程序，判決如下：
    主  文
乙○○服用酒類，不能安全駕駛動力交通工具而駕駛，處有期徒
刑貳月，如易科罰金，以參佰元折算壹日；又駕駛動力交通工具
肇事，致人受傷而逃逸，處有期徒刑陸月，如易科罰金，以參佰
元折算壹日；應執行有期徒刑柒月，如易科罰金，以參佰元折算
壹日。
被訴過失傷害部分，公訴不受理。
　　犯罪事實
一、乙○○於民國九十四年五月九日上午九時許，在臺中縣神岡
    鄉大社村某處與友人飲酒後，因飲用酒類逾量，致呼氣酒精
    濃度達每公升一. 四五毫克（1‧45MG／L），顯已不能安全
    駕駛動力交通工具，竟未待體內酒精退卻，即於同日晚上七
    、八時許，駕駛車牌號碼OG－四四○五號自用小客車上路，
    由臺中縣神岡鄉○○路往神岡方向行駛，於當日晚上十時許
    ，途經臺中縣神岡鄉○○路四三四號，本應注意汽車行駛時
    駕駛人應注意車前狀況並隨時採取必要之安全措施、飲酒後
    吐氣所含酒精成份超過每公升０．二五毫克以上者不得駕車
    等規定，以避免發生危險，而依當時情狀並無任何不能注意
    之情形，竟疏未注意，於同一時、地適有甲○○所騎乘車牌
    號碼PM八－○一七號之機車行駛在前，乙○○因不勝酒力致
    判斷及反應能力劣於平時，避煞皆已不及，遂自後追撞甲○
    ○之上開機車，造成人車倒地，致甲○○受有左大腿、左肩
    及鎖骨處擦挫傷之傷害（傷害部分已於審理中撤回告訴）。
    乙○○明知已駕車肇事致人受傷，非但漠視該情未加救護或
    報警處理，反因酒後駕車畏罪情虛另行起意肇事逃逸，幸經
    甲○○記下車號，始為警查獲。
二、案經甲○○告訴暨臺中縣警察局豐原分局報告檢察官偵查起
    訴。
    理  由
甲、有罪部分：
一、上揭酒後駕車及肇事逃逸之犯罪事實，已據被告乙○○於偵
    審中坦承不諱，核與告訴人甲○○指訴情節相符，且有臺中
    縣大雅清泉醫院門診檢驗報告單、刑法第一百八十五條之三
    案件測試觀察紀錄表、道路交通事故調查報告表、現場圖、
    舉發違反道路交通管理事件通知單影本、診斷證明書各一份
    附卷可稽。按刑法第一百八十五條之三，條文中所稱「不能
    安全駕駛動力交通工具」係屬不確定之法律概念，除衡之行
    為人駕車時飲用酒類之程度及血液中酒精含量之多寡外，並
    應參以行為人當時之精神狀態、駕馭車輛之情形及對於交通
    號誌或指揮之遵守能力，以資相佐，斷非徒以飲酒數量作為
    取決是否成罪之唯一標準。惟駕駛人於呼氣中酒精濃度達每
    公升零點五五毫克以上者，依据科學數据統計結果，其肇事
    率為常人之十倍，故呼氣中酒精濃度達每公升零點五五毫克
    以上者，得認為不能安全駕駛，已無疑議，法務部八十八年
    五月十八日法八八檢字第００一六六九號函即同此意旨。被
    告駕車前即已飲用酒類，於駕駛車輛肇事後，經警測定其吐
    氣中所含酒精成分已達每公升一. 四五毫克，揆之前揭說明
    ，其駕駛車輛之注意能力已因飲酒而較平日為低，並與他車
    發生碰撞，顯已不能安全駕駛動力交通工具事証明確。再按
    汽車駕駛人駕駛汽車肇事致人受傷或死亡，應即採取救護或
    其他必要措施，並向警察機關報告，不得駛離或逃逸，道路
    交通安全規則第六十二條第一項定有明文，被告駕車肇事後
    旋即逃離現場，被告肇事逃逸之犯行，亦堪以認定。
二、核被告乙○○酒後駕車部分係犯刑法第一百八十五條之三之
    公共危險罪。肇事致人受傷而逃逸部分係犯刑法第一百八十
    五條之四之肇事逃逸罪。被告所犯上開二罪，犯意各別，行
    為互異，應予分論併罰。爰審酌被告酒醉駕車對於公共安全
    有重大危害且肇事後更棄被害人於不顧，其罪行甚重，惟念
    其犯罪後業與被害人達成和解（無賠償條件和解），取得被
    害人諒解，犯罪後坦承犯行態度尚稱良好等一切情狀，分別
    量處如主文所示之刑，並定其應執行之刑。
乙、公訴不受理部分：
一、公訴意旨另以：被告乙○○於前揭時地，酒醉駕駛車牌號碼
    OG－四四○五號自用小客車上路，由臺中縣神岡鄉○○路往
    神岡方向行駛，於當日晚上十時許，途經臺中縣神岡鄉○○
    路四三四號，本應注意汽車行駛時駕駛人應注意車前狀況並
    隨時採取必要之安全措施、飲酒後吐氣所含酒精成份超過每
    公升０．二五毫克以上者不得駕車等規定，以避免發生危險
    ，而依當時情狀並無任何不能注意之情形，竟疏未注意，於
    同一時、地適有甲○○所騎乘車牌號碼PM八－○一七號之機
    車行駛在前，乙○○因不勝酒力致判斷及反應能力劣於平時
    ，避煞皆已不及，遂自後追撞甲○○之上開機車，造成人車
    倒地，致甲○○受有左大腿、左肩及鎖骨處擦挫傷之傷害，
    因認被告犯有刑法第二百八十四條第一項前段之過失傷害罪
    云云。
二、按告訴乃論之罪，其告訴人於第一審辯論終結前，得撤回其
    告訴；又告訴經撤回者，應諭知不受理之判決，刑事訴訟法
    第二百三十八條第一項、第三百零三條第三款分別定有明文
    。經查本件被告上開犯行經檢察官以刑法第二百八十四條第
    一項前段之過失傷害罪提起公訴，依同法第二百八十七條前
    段規定係屬告訴乃論之罪，茲據告訴人甲○○於辯論終結前
    撤回其告訴，有撤回告訴狀附卷可稽，依前開規定，爰諭知
    不受理之判決。
據上論斷，應依刑事訴訟法第二百七十三條之一第一項、第二百
九十九條第一項前段、第三百零三條第三款、刑法第一百八十五
條之三、第一百八十五條之四、第五十一條第五款、第四十一條
第一項前段、第二項，罰金罰鍰提高標準條例第二條判決如主文
。
中　　華　　民　　國　　94　　年　　9 　　月　　5 　　日
                           臺灣臺中地方法院交通法庭
                                 法  官 許金樹
上正本證明與原本無異。
如不服本判決，應於判決送達後十日內，向本院提出上訴狀。
                                 書記官 楊月雲
中　　華　　民　　國　　94　　年　　9　　月　　９　　日
附錄論罪科刑法條：
刑法第一百八十五條之三：服用毒品、麻醉藥品、酒類或其他相
類之物，不能安全駕駛動力交通工具而駕駛者，處一年以下有期
徒刑、拘役或三萬元以下罰金。
刑法第一百八十五條之四：駕駛動力交通工具肇事，致人死傷而
逃逸者，處六月以上五年以下有期徒刑。
